【裁判字號】    94,易,1638
【裁判日期】    950414
【裁判案由】    毒品危害防制條例
【裁判全文】
臺灣板橋地方法院刑事判決              94年度易字第1638號
公  訴  人  臺灣板橋地方法院檢察署檢察官
被      告  甲○○
                    （另案於臺灣臺北監獄臺北分監執行中）
上列被告因違反毒品危害防制條例案件，經檢察官提起公訴（94
年度毒偵字第6546、6547、6548、6549號），本院改依簡式審理
程序，判決如下：
    主  文
甲○○連續施用第二級毒品，累犯，處有期徒刑拾月。
扣案之毒品安非他命貳包（共毛重壹點參公克）均沒收銷燬之；
錫箔紙壹張沒收。
    事  實
一、甲○○前曾有多次施用毒品之前案紀錄，其中於民國91年間
    因施用毒品案件，經本院於91年11月29日以91年度訴字第14
    70號判決，判處應執行有期徒刑1 年（施用第一級毒品判8
    月，施用第二級毒品判6 月）確定，入監執行至93年8 月26
    日縮刑期滿執行完畢（構成累犯）。又於93年間因施用毒品
    案件，經本院於94年5 月19日以93年度易字第1356號判決，
    判處有期徒刑10月，於94年10月26日判決確定；又於94年間
    因竊盜案件，經本院於94年8 月18日以94年度簡字第3510號
    判決，判處有期徒刑6 月確定；又於94年間因毒品案件，經
    本院於94年11月17日以94年度訴字第1939號判決，判處有期
    徒刑1 年確定；前揭3 罪，嗣經本院裁定合併定應執行有期
    徒刑2 年2 月確定，現正執行中。復曾於88年間因施用毒品
    案件，經本院於88年7 月14日以88年度毒聲字第4327號裁定
    送勒戒處所觀察、勒戒後，認無繼續施用毒品傾向，經臺灣
    板橋地方法院檢察署檢察官於88年10月8 日以88年度毒偵緝
    字第153 號為不起訴處分；復於89年間因施用毒品案件，經
    本院於89年2 月10日以89年度毒聲字第1092號裁定送勒戒處
    所觀察、勒戒後，認有繼續施用毒品傾向，除經本院以89年
    度毒聲字第1752號裁定令入戒治處所施以強制戒治外，並由
    同署檢察官提起公訴（本院於89年7 月18日以89年度簡字第
    119 號判決，判處有期徒刑6 月確定）；再於91年間因施用
    毒品案件，經本院於91年7 月11日以91年度毒聲字第2115號
    裁定令入戒治處所施以強制戒治，於92年8 月25日期滿執行
    完畢，並由同署檢察官提起公訴（本院於91年11月29日以91
    年度訴字第1470號判決，判處應執行有期徒刑1 年確定，如
    前所述）。詎其猶不知悛悔，復基於施用第二級毒品安非他
    命之概括犯意，自94年5 月19日前案判決宣示後某日起至同
    年7 月26日某時止，連續在臺北縣鶯歌鎮○○○路62巷25號
    住處，將第二級毒品安非他命置於錫箔紙上燒烤，以吸取濃
    煙之方式，施用第二級毒品安非他命多次。嗣分別於94年6
    月22日上午11時許，在臺北縣鶯歌鎮○○○路62巷25號前為
    警查獲，並扣得其所有與本案無關供其施用毒品海洛因所用
    之注射針筒（內摻有毒品海洛因）1 支；又於同年7 月11日
    上午10時15分許，在同上住處前為警查獲，並扣得其持有與
    本案無關之注射針筒2 支；又於同年7 月17日上午10時30分
    許，在同上住處內為警查獲，並扣得毒品安非他命1 包（毛
    重1 公克）；又於同年7 月24日上午11時許，在同上住處前
    為警查獲，並扣得與本案無關之毒品海洛因9 小包（共毛重
    2.25公克）；又於同年7 月26日晚上7 時許，在臺北縣鶯歌
    鎮○○路39號前為警查獲，並扣得毒品安非他命1 包（毛重
    0.3 公克，起訴書誤載為4 包《合計淨重0.9 公克》）及其
    所有供施用毒品安非他命所用之錫箔紙1 張。
二、案經臺北縣政府警察局三峽分局報請臺灣板橋地方法院檢察
    署檢察官偵查起訴。本院於準備程序進行中，被告就被訴事
    實為有罪之陳述，經告知被告簡式審判程序之旨，並聽取當
    事人之意見後，裁定進行簡式審判程序。
    理  由
一、上揭犯罪事實，業據被告甲○○於本院準備程序中與審理時
    均坦認不諱，而其先後經警查獲後所採集之尿液檢體經送驗
    結果皆呈安非他命陽性反應乙節，分別有臺灣檢驗科技股份
    有限公司於94年7 月11日、同年7 月22日、同年8 月8 日、
    同年8 月16日出具之濫用藥物尿液檢驗報告計4 件在卷可稽
    （各附於臺灣板橋地方法院檢察署94年度毒偵字第3603號偵
    查卷宗第19頁反面、同署94年度毒偵字第3814號偵查卷宗第
    20頁、同署94年度毒偵字第4046號偵查卷宗第15頁反面、同
    署94年度毒偵字第4132號偵查卷宗第16頁）；此外，並有如
    事實欄所示之毒品安非他命共2 包（其中1 包毛重1 公克、
    另1 包毛重0.3 公克）及錫箔紙1 張扣案可資佐證，足見被
    告所為上揭自白核與事實相符，應堪信實。次查，被告前曾
    於88年間因施用毒品案件，經本院於88 年7月14日以88年度
    毒聲字第4327號裁定送勒戒處所觀察、勒戒後，認無繼續施
    用毒品傾向，經臺灣板橋地方法院檢察署檢察官於88年10月
    8 日以88年度毒偵緝字第153 號為不起訴處分；復於89年間
    因施用毒品案件，經本院於89年2 月10 日 以89年度毒聲字
    第1092號裁定送勒戒處所觀察、勒戒後，認有繼續施用毒品
    傾向，除經本院以89年度毒聲字第1752 號 裁定令入戒治處
    所施以強制戒治外，並由同署檢察官提起公訴（本院於89年
    7 月18日以89年度簡字第119 號判決，判處有期徒刑6 月確
    定）；再於91年間因施用毒品案件，經本院於91年7 月11日
    以91年度毒聲字第2115號裁定令入戒治處所施以強制戒治，
    於92年8 月25日期滿執行完畢，並由同署檢察官提起公訴（
    本院於91年11月29日以91年度訴字第1470號判決，判處應執
    行有期徒刑1 年確定）等情，有臺灣高等法院被告前案紀錄
    表1 件在卷可參（附於本院卷內）。綜上，本件事證明確，
    被告於強制戒治執行完畢後，5 年內再犯本件施用毒品犯行
    ，堪以認定，應予依法論科。
二、核被告甲○○所為，係犯毒品危害防制條例第10條第2 項之
    施用第二級毒品罪。被告施用前後非法持有毒品之低度行為
    ，應為施用之高度行為所吸收，不另論罪。被告先後多次施
    用第二級毒品安非他命，時間緊接，所犯為構成要件相同之
    罪名，顯係基於概括犯意而為，為連續犯，應依法論以一罪
    ，並加重其刑。再查，被告前有如事實欄所示之論罪科刑執
    行情形，有前揭臺灣高等法院被告前案紀錄表在卷可按，其
    於有期徒刑之執行完畢後，5 年內再犯本件有期徒刑以上之
    罪，為累犯，應依法遞予加重其刑。爰審酌被告之素行狀況
    ，及前已有施用毒品紀錄經觀察、勒戒及強制戒治後，竟又
    多次施用毒品犯行，顯見其戒除毒癮之意志力薄弱，並考量
    施用毒品乃自戕行為，所生危害非鉅，再參以被告已坦承犯
    行，犯後態度良好等一切情狀，量處如主文所示之刑，以資
    懲儆。
三、扣案之安非他命共2 包（共計毛重1.3 公克；其中1 包《毛
    重1 公克》，係於94年7 月17日上午10時30分許為警查獲；
    另1 包《毛重0.3 公克》，係於94年7 月26日晚上7 時許為
    警查獲），皆為查獲之毒品，應依毒品危害防制條例第18條
    第1 項前段規定，不問屬於犯人與否，均沒收銷燬之。另扣
    案之錫箔紙1 張（係於94年7 月26日晚上7 時許為警查獲）
    ，為被告所有，供其施用毒品安非他命所用之物，業據其供
    陳在卷，爰依刑法第38條第1 項第2 款規定宣告沒收。至於
    扣得之注射針筒共3 支（其中1 支內摻有毒品海洛因成分，
    係於94年6 月22日上午11時許為警查獲；另2 支，係於94年
    7 月11日上午10時15分許為警查獲）、毒品海洛因9 小包（
    共毛重2.25公克，係於94年7 月24日上午11時許為警查獲）
    ，皆與本案施用第二級毒品安非他命無涉，故均不於此宣告
    沒收，附此敘明。
據上論斷，應依刑事訴訟法第273 條之1 第1 項、第299 條第1
項前段、毒品危害防制條例第10條第2 項、第18條第1 項前段，
刑法第11條前段、第56條、第47條、第38條第1 項第2 款，判決
如主文。
本案經檢察官張慶林到庭執行職務。
中    華    民    國    95    年    4     月    14    日
                  刑事第十二庭  法  官  陳  靜  茹
以上正本證明與原本無異
如不服本判決應於送達後10日內向本院提出上訴狀
                                書記官  吳?詩?琳
中    華    民    國    95    年    4     月    14    日
附錄本案論罪科刑法條全文
毒品危害防制條例第10條
施用第一級毒品者，處六月以上五年以下有期徒刑。
施用第二級毒品者，處三年以下有期徒刑。


司法院資訊處製作；財團法人民間司法改革基金會備份。
